臺灣高雄地方法院民事裁定　　　　　　　　96年度聲字第35號
原　　　 告　 蘿絲歐尼爾丘比國際股份有限公司（株式社
　　　　　　　－－.
　　　　　　　）
兼法定代理人　甲○○○
前列二人共同
訴訟代理人　　徐宏昇律師
聲 請 人 即
被　　　 告　 元寧貿易有限公司
兼法定代理人　丙○○
被　　　告　　乙○○
前列三人共同
訴訟代理人　　楊祺雄律師
　　　　　　　陳志傑律師
當事人間請求著作權損害賠償等事件，被告聲請命原告供訴訟費
用之擔保，本院裁定如下：
  主  文
聲請駁回。
  理  由
一、按原告於中華民國無住所、事務所及營業所者，法院應依被
    告聲請，以裁定命原告供訴訟費用之擔保；如原告在中華民
    國有資產，足以賠償訴訟費用時，不適用之，民事訴訟法第
    96條定有明文。又民事訴訟法第96條第2 項所謂之「資產」
    ，並不以有形財產為限（有最高法院93年度台抗字第480 號
    裁定可資參照）。
二、本件原告在中華民國境內無住所、事務所及營業所，為兩造
    所不爭執，固堪認屬實，惟仍應審酌原告在我國有無資產，
    足以賠償訴訟費用? 經查，本院審酌本件之訴訟標的價額為
    新台幣5,598,634 元，第二審、第三審之訴訟費用均為新台
    幣84,660元，及第三審係採律師強制代理，依司法院於民國
    92年8 月26日發布之「法院選任律師及第三審律師酬金核定
    支給標準」第4 條第1 項第1 款及第5 條規定，法院裁定律
    師酬金，應斟酌案情之繁簡、訴訟之結果及律師之勤惰，其
    中民事財產權之訴訟，應於訴訟標的金額或價額3%以下之範
    圍內定之，但最高不得逾新台幣500,000 元，且不論選任或
    委任律師人數，均按件數計算等情，認本件第3 審律師之酬
    金，應暫依訴訟標的價額新台幣5,598,634 元之3%即新台幣
    167,959 元（5,598,634 元x3%=167,959 元，小數點以下四
    捨五入）計，則原告如應供訴訟費用之擔保，其擔保金額以
    新台幣337,279 元（84,660+84,660+167,959 =337,279）為
    適當。次查，原告就漫畫人物「Kewpie」在我國享有著作權
    ，該著作權之專用期限至民國103 年方屆期，有乙○○申請
    之商標公報影本附於本院96年度智字第1 號民事卷可稽，而
    原告甲○○○在我國註冊之如附表一所示之序號1 、3 、9
    、10、12、14、16、17之商標價值各為新台幣546,622 元，
    合計為新台幣4,372,972 元，有財團法人中華工商研究院之
    鑑定報告附於本院96年度智字第1 號民事卷可參，縱依兩造
    所認如附表一所示之商標價額係日幣9,000,000 元計，如附
    表一所示之商標價值亦有新台幣2,597,400 元（9,000,000
    ×0.2886=2,597,400），另依原告蘿絲歐尼爾丘比國際股份
    有限公司與被告元寧貿易有限公司所簽訂商標使用授權契約
    書之約定，被告元寧貿易有限公司每年應給付予原告蘿絲歐
    尼爾丘比國際股份有限公司之權利金為日幣3,000,000 元即
    新台幣865,800 元（3,000,000 ×0.2886 =865,800） ，有
    授權契約書附於本院96年度智字第1 號民事卷可稽，且被告
    元寧貿易有限公司迄今尚未給付94年度之權利金予原告蘿絲
    歐尼爾丘比國際股份有限公司，是原告2 人在我國之資產均
    顯已逾上開應供訴訟費用之擔保金額新台幣337,279 元，依
    首揭規定，自無再命原告供訴訟費用擔保之必要，是被告聲
    請命原告供訴訟費用擔保，為無理由，應予駁回。
中　　華　　民　　國　　96　　年　　3 　　月　　13　　日
                      民事第三庭法　官　鄭月霞
正本係照原本作成。
如對本裁定抗告須於裁定送達後10日內向本院提出抗告狀，並繳
納裁判費新台幣1,000元。
中　　華　　民　　國　　96　　年　　3 　　月　　13　　日
                                書記官　余幼芳
